臺灣南投地方法院刑事判決
111年度易字第19號
公  訴  人  臺灣南投地方檢察署檢察官 
被      告  張家益




            謝宏明




上列被告等因竊盜案件，經檢察官提起公訴（110 年度偵字第43
58號），被告等於準備程序中就被訴事實均為有罪之陳述，經告
以簡式審判之旨，並聽取當事人意見後，本院裁定進行簡式審判
程序，判決如下：
    主    文
張家益共同犯竊盜罪，累犯，處拘役參拾日，如易科罰金，以新
臺幣壹仟元折算壹日。
謝宏明共同犯竊盜罪，累犯，處拘役伍拾日，如易科罰金，以新
臺幣壹仟元折算壹日。未扣案之犯罪所得燈泡壹顆及電動自行車
充電器壹個，均沒收之，於全部或一部不能沒收或不宜執行沒收
時，追徵其價額。 
    犯罪事實
一、張家益於民國110 年4 月30日下午6 時許，駕駛其所有之車
　　牌號碼：0000-00 號自小客車搭載謝宏明，至址設南投縣南
　　投市南崗一路（起訴書誤載為南崗路，應予更正）263-1 號
　　捷陞電動生活館，2 人共同意圖為自己不法之所有，基於竊
　　盜犯意之聯絡，由張家益受謝宏明之提議，在該生活館內桌
　　上徒手竊取燈泡1 顆，謝宏明則在該生活館外徒手竊取電動
　　自行車充電器1 個，得手後張家益駕駛上開自小客車搭載謝
　　宏明離去。
二、案經捷陞電動生活館店長吳明蓉訴由南投縣政府警察局南投
　　分局報告臺灣南投地方檢察署檢察官偵查起訴。
    理    由
一、程序方面：
    被告張家益、謝宏明所犯刑法第320 條第1 項之竊盜罪，係
　　死刑、無期徒刑、最輕本刑為3 年以上有期徒刑以外之罪，
　　且非高等法院管轄第一審案件，被告等於本院準備程序中，
　　先就被訴事實均為有罪之陳述，經告知簡式審判程序之旨，
　　並聽取檢察官、被告之意見後，本院裁定進行簡式審判程序
　　；又本案之證據調查，依刑事訴訟法第273 條之2 規定，不
　　受同法第159 條第1 項、第161 條之2 、第161 條之3 、第
　　163 條之1 及第164 條至第170 條之限制，合先敘明。
二、認定犯罪事實所憑之證據及理由：
    上揭犯罪事實業據被告張家益（見警卷第4 至7 頁、本院卷
　　第128 、158 、164 頁）、被告謝宏明（見警卷第11至14頁
    、本院卷第128 、158 、164 頁）於警詢、本院準備程序及
    審理時坦承不諱，核與證人即告訴人吳明蓉（見警卷第 1
　　、2 頁）證述之情節大致相符，並有指認犯罪嫌疑人紀錄表
　　、犯罪嫌疑人指認表、監視器錄影畫面擷圖、現場照片、被
　　竊物品照片、車輛詳細資料報表（見警卷第8 至10、15至26
　　頁）等件附卷可稽，足認被告等之自白均與事實相符，均得
　　採信。本案事證明確，被告等竊盜之犯行均可認定，均應依
　　法論罪科刑。
三、論罪科刑之理由：
  ㈠核被告2 人所為，均係犯刑法第320 條第1 項之普通竊盜罪
    。 
　㈡被告2 人就本案犯行，有犯意聯絡及行為分擔，應依刑法第
　　28條論以共同正犯。又被告張家益既然知悉其等係要行竊，
　　其並受被告謝宏明之提議下手行竊燈泡，則對於被告謝宏明
　　下手行竊其他財物，被告張家益即難諉為難以預見，且應共
　　同負責，併予敘明。
  ㈢被告謝宏明於104 年間因施用第一、二級毒品案件，經本院
　　以104 年度審訴字第408 號判決分別判處有期徒刑11月、10
　　月、5 月確定；同年間因施用第一、二級毒品案件，經本院
　　以104 年度審訴字第135 號判決分別判處有期徒刑1 年、 5
　　月確定；同年間因施用第一級毒品案件，經本院以104 年度
　　審訴字第215 號判決判處有期徒刑1 年1 月確定；同年間因
　　竊盜案件，經本院以105 年度審易字第38號判決判處有期徒
　　刑3 月確定；被告謝宏明之上開各罪繼經本院以105 年度聲
　　字第359 號裁定合併定應執行有期徒刑3 年2 月確定（下稱
　　：甲執行案）。另於105 年間因施用第一級毒品案件，經本
　　院以105 年度審訴字第72號判決分別判處有期徒刑1 年、11
　　月、1 年，應執行有期徒刑2 年確定（下稱：乙執行案）；
　　其入監接續執行甲、乙執行案，於108 年11月6 日縮短刑期
　　假釋出監，並於109 年12月4 日假釋期滿未經撤銷、以已執
　　行完畢論。被告張家益於100 年間因竊盜等案件，經臺灣彰
　　化地方法院（下稱：彰院）以100 年度易字第1378號判決分
　　別判處有期徒刑9 月（3 罪）、7 月（3 罪）、10月、3 月
　　確定；同年間因施用第二級毒品案件，經本院以100 年度易
　　字第224 號判決判處有期徒刑10月，嗣經上訴駁回確定；同
　　年間因施用第二級毒品案件，經本院以100 年度易字第 262
　　號判決判處有期徒刑10月，嗣經上訴駁回確定；同年間因施
　　用第二級毒品案件，經本院以100 年度易字第306 號判決判
　　處有期徒刑6 月確定；同年間因施用第二級毒品案件，經本
　　院以103 年度易緝字第17號判決判處有期徒刑10月確定；10
　　1 年間因持有第一級毒品案件，經彰院以103 年度簡字第16
　　35號判決判處有期徒刑3 月確定；103 年間因竊盜案件，經
　　彰院以103 年簡字第1962號判決判處有期徒刑3 月確定；同
　　年間因竊盜案件，經本院103 年度易字第621 號判決判處有
　　期徒刑4 月確定；被告張家益之上開各罪繼經本院以105 年
　　度聲字第78號裁定合併定應執行有期徒刑6 年確定（下稱：
　　丙執行案）。另於101 年間因施用第二級毒品案件，經本院
　　以103 年度易緝字第22號判決判處有期徒刑8 月確定（下稱
　　：丁執行案）。另於103 年間因竊盜案件，經彰院以103 年
　　度簡字第1624號判決判處有期徒刑3 月確定（下稱：戊執行
　　案）。其入監接續執行丙、丁、戊執行案，於108 年3 月29
　　日縮短刑期假釋出監，並於110 年4 月8 日假釋期滿未經撤
　　銷、以已執行完畢論等情，有臺灣高等法院被告前案紀錄表
　　在卷為憑。被告等於上開前案之有期徒刑執行完畢後，5 年
　　以內故意再犯本案有期徒刑以上之罪，均為累犯，酌以被告
　　等之上開前案刑期皆非短暫、其中均有竊盜案件，被告等竟
　　然再犯本案竊盜犯行，顯然惡性不輕、且對刑罰反應力薄弱
　　，均依刑法第47條第1 項規定及大法官釋字第775 號解釋意
　　旨加重其刑。　　
  ㈣爰審酌被告2 人均有因竊盜案件經法院判處罪刑確定之前案
　　紀錄，有上開前案紀錄表在案足佐，均不知悔改，其等均值
　　壯年，具有勞動能力，不思以正途獲取財物，竟然竊取他人
　　財物，破壞他人對於財產權之支配，行為均屬不該，兼衡以
　　其等犯後均坦承犯行、尚見悔意，迄未賠償或與被害人達成
　　和解，被告張家益自述國中畢業之智識程度，先前從事看護
　　工作、家庭經濟情況貧窮之生活狀況，被告謝宏明自述高職
　　肄業之智識程度，先前務農、家庭經濟情況勉持之生活狀況
　　（見本院卷第164 頁），以及其等犯罪動機、目的、手段、
　　情節、所生危害、竊得物品價值（燈泡、充電器之價值約分
　　別為新臺幣200 元、1,000 元，見警卷第2 頁）等一切情形
　　，分別量處如主文所示之刑，並均諭知易科罰金之折算標準
　　。
  ㈤另按，犯罪所得，屬於犯罪行為人者，沒收之。前2 項之沒
    收，於全部或一部不能沒收或不宜執行沒收時，追徵其價額
    。犯罪所得已實際合法發還被害人者，不予宣告沒收或追徵
　　。刑法第38條之1 第1 項前段、第3 項、第5 項分別定有明
　　文。而共同正犯犯罪所得之沒收、追徵，應就各人所分得之
    數為之。所謂各人「所分得」之數，係指各人「對犯罪所得
    有事實上之處分權限」而言。因此，若共同正犯各成員內部
    間，對於犯罪所得分配明確時，應依各人實際所得予以宣告
    沒收（最高法院108 年度台上字第1037號判決意旨參照）。
　　查被告2 人所竊得之燈泡1 顆及電動自行車充電器1 個，均
　　為被告謝宏明取得（見警卷第6 頁、本院卷第164 頁），係
    屬被告謝宏明所有之犯罪所得，自應於其主文項下宣告沒收
　　，於全部或一部不能沒收或不宜執行沒收時，追徵其價額。
據上論斷，應依刑事訴訟法第273 條之1 第1 項、第299 條第 1
項前段，刑法第28條、第320 條第1 項、第47條第1 項、第41條
第1 前段、第38條之1 第1 項前段、第3 項，刑法施行法第1 條
之1 第1 項，判決如主文。 
本案經檢察官劉仁慈提起公訴，檢察官廖秀晏到庭執行職務。
中    華    民    國   111    年    4     月    26    日
                  刑事第一庭        法  官    張國隆
以上正本與原本無異。
如不服本判決應於收受送達後20日內向本院提出上訴書狀，並應
敘述具體理由；其未敘述上訴理由者，應於上訴期間屆滿後20日
內向本院補提理由書（均須按他造當事人之人數附繕本）「切勿
逕送上級法院」。
告訴人或被害人如對於本判決不服者，應具備理由請求檢察官上
訴，其上訴期間之計算係以檢察官收受判決正本之日期為準。
                                    書記官    張馨方
中    華    民    國   111    年    4     月    26    日
附錄本案論罪科刑法條： 
中華民國刑法第320 條第1 項
意圖為自己或第三人不法之所有，而竊取他人之動產者，為竊盜
罪，處5 年以下有期徒刑、拘役或50萬元以下罰金。